【裁判字號】    98,審訴,992
【裁判日期】    980629
【裁判案由】    偽造文書等
【裁判全文】
臺灣高雄地方法院刑事判決             98年度審訴字第136號
公  訴  人  臺灣高雄地方法院檢察署檢察官
被      告  甲○○
選任辯護人  陳里己律師
            楊啟志律師
            吳淑靜律師
上列被告因偽造文書等案件，經檢察官提起公訴（97年度偵字第
7122號、第18628 號、第25775 號）暨追加起訴（98年度蒞追字
第4 沆、98年度蒞字第615 號），嗣被告於準備程序進行中就被
訴事實為有罪陳述，經告知簡式審判程序意旨並聽取當事人意見
後，本院裁定進行簡式審判程序並判決如下：
    主  文
甲○○犯如附表一所示行使偽造準私文書罪，共壹佰零肆罪，各
處有期徒刑月，如易科罰金，均以新台幣壹仟元折算壹日，扣
案0000000000號及0000000000行動電話門號SIM 卡各壹張均沒收
；又犯如附表二所示行使偽造準私文書罪，共拾貳罪，各處有期
徒刑貳月，如易科罰金，均以新台幣壹仟元折算壹日，扣案0000
000000號及0000000000行動電話門號SIM 卡各壹張均沒收。應執
行有期徒刑貳年，如易科罰金，以新台幣壹仟元折算壹日，緩刑
伍年，並應向指定之公益團體、地方自治團體或社區提供貳佰小
時之義務勞務，緩刑期間付保護管束。扣案0000000000號及0000
000000行動電話門號SIM 卡各壹張均沒收。
    事  實
一、甲○○基於意圖為自己不法所有與行使偽造準私文書之犯意
    ，自民國97年1 月間某日起，先透過FOXY分享軟體搜尋取得
    如附表所示周高駒、謝智謀、周文凱、潘淑芬、陳鈺娟、郭
    爵嘉、蔡金俊、高全慶、謝宜穎及謝乾泰等10人之信用卡資
    料，再先後於附表一二所示時間，在址設高雄市○鎮區○○
    路476 號「港都網」網咖店或其他不詳地點，使用電腦設備
    連線至網路家庭國際資訊股份有限公司所經營之PCHOME網站
    ，逕以輸入如附表所示各該信用卡卡號、授權碼與有效年月
    等認證資料之電磁紀錄，冒用周高駒等人名義從事如附表一
    二所示網路購物及代付款項（附表一編號）交易，另刊登
    其先前以不詳方式所購得陳泰吉、葉廣德、羅祖德（另由台
    灣高雄地方法院檢察署檢察官聲請簡易判決處刑在案）等人
    所申辦0000000000號、0000000000號、0000000000號行動電
    話門號作為聯絡交易事宜之用，使PCHOME網站所屬人員誤認
    係周高駒等人以本人名義從事該等交易，因而陷於錯誤，除
    同意進行附表一所示交易並陸續交付如該附表所示財物（編
    號至、至104） 與支付款項（編號）而既遂、共計
    104 次外，另附表二所示12次交易則各因事後取消交易、交
    易失敗或刷卡未成功等因素而未遂，各均足生損害於周高駒
    等10人、及各該發卡金融機構與PCHOME網站分別對於網路交
    易及信用卡持卡人從事信用交易管理之正確性。嗣於97年2
    月28日20時許，在高雄市○鎮區○○路25號前初次遭警查獲
    ；復於同年6 月30日15時許，再次為警持本院核發之搜索票
    前往其位於高雄縣鳳山市○村街59巷21號住處執行搜索，並
    扣得上述其所購入供實施犯罪所用0000000000號及00000000
    00行動電話門號SIM 卡各1 張。
二、案經高雄市政府警察局前鎮分局暨台南市警察局第一分局先
    後報請台灣高雄地方法院檢察署檢察官偵查起訴。
    理  由
一、本件被告甲○○錦所犯係刑法第216 條、第220 條、第210
    條行使偽造準私文書罪、同法第339 條第1 項、第3 項詐欺
    取財既、未遂罪及第2 項詐欺得利既遂罪，其法定刑俱為死
    刑、無期徒刑、最輕本刑3 年以上有期徒刑以外之罪，於準
    備程序進行中被告就被訴事實為有罪陳述，由受命法官告知
    簡式審判程序要旨並聽取其與公訴人之意見，經被告同意適
    用簡式審判程序後，本院亦認無不得或不宜改依簡式審判程
    序進行之處，爰依刑事訴訟法第273 條之1 第1 項、第284
    條之1 規定，本院合議庭裁定由受命法官獨任進行簡式審判
    程序，合先敘明。
二、前揭事實，各經證人張青玉、李卉湘、許楨蕙、賴雅茹、示
    謝智謀、周文凱、潘淑芬、陳鈺娟、郭爵嘉、蔡金俊、謝宜
    穎、謝乾泰、林明經、佘仲杰、盛延君、陳蓓琳、陳素麗、
    曾俊益、洪明瑞分別於警詢中證述綦詳，並有盜刷訂單及繳
    費明細表39頁及貨物簽收單據71紙在卷可稽，復據被告於本
    院審理中坦認上情不諱，足徵其自白核與事實相符，堪予採
    信。至檢察官雖認定被告冒用他人名義盜刷信用卡而進行網
    路購物交易次數為148 次云云，然審諸有關實際從事交易次
    數乃涉及本案罪數之認定，苟非有積極證據可資憑採，要非
    可遽為不利於被告之認定，是本院細繹卷附諸般事證，附表
    一編號與附
    表二編號所示交易訂單編號各屬同一，客觀上堪認被告乃
    係以利用單一交易機會而購買1 項以上之物品，基於「罪證
    有疑，利於被告」之證據法則，本件乃應認定被告係先後於
    附表一二所示日期冒用他人名義分別從事網路交易共計116
    次，合先敘明。再查：
  (一)按所謂電磁紀錄，指以電子、磁性或其他無法以人之知覺直
    接認識之方式所製成之紀錄，而供電腦處理之用者。又電磁
    紀錄乃藉機器或電腦之處理所顯示之聲音、影像或符號，足
    以為表示其用意之證明者，以文書論，刑法第10條第6 項、
    第220 條第2 項分別定有明文。是被告利用電腦設備連接網
    際網路，擅自在PCHOME網站輸入附表所示各該信用卡認證資
    料之電磁紀錄，虛偽表示係由周高駒等10人以個人名義進行
    網路購物或付款交易，使交易對象得據以請求發卡銀行撥付
    各筆消費款項，從而該等電磁紀錄性質上即具有表彰持卡人
    本人簽帳消費之法律意義，自屬刑法第220 條第2 項所稱之
    準私文書無訛，故被告先後多次冒用他人名義虛偽輸入信用
    卡認證資料之電磁紀錄，自應該當刑法第216 條、第220 條
    、第210 條之行使偽造準私文書罪。
  (二)次者，刑法第339 條第1 項詐欺取財罪之成立，係以意圖為
    自己或第三人不法之所有，以詐術使人將本人或第三人之物
    交付為構成要件。故必行為人主觀上具有不法所有之意圖，
    並施以詐術而使人交付財物，始能成立犯罪既遂。查本件被
    告雖以前揭方式從事如附表二所示各次網路購物交易，自堪
    認已著手實施詐欺犯行，然其後既各因事後取消交易、交易
    失敗或刷卡未成功等因素以致未能順利完成交易，交易對象
    即PCHOME網站亦未交付被告原本所訂購之商品，是被告此部
    分所為自應僅論以詐欺取財未遂之責，方屬適法。
  (三)綜前所述，本件事證明確，被告前揭犯行洵堪認定，俱應依
    法論科。
三、核被告甲○○所為，分別係犯刑法第216 條、第220 條、第
    210 條行使偽造準私文書罪（附表一二部分，共計116 次）
    、同法第339 條第1 項詐欺取財既遂罪（即附表一編號至
    、至104 ，共計103 次）、同條第2 項詐欺得利既遂罪
    （附表一編號部分，共計1 次）及同條第3 項、第1 項詐
    欺取財未遂罪（附表二部分，共計12次）。公訴意旨雖認附
    表一編號部分亦係成立詐欺取財既遂罪云云，惟觀乎該次
    交易被告係用以支付個人行動電話通話費用，性質上當屬利
    用本案所載詐術方式藉以獲取免予支付該筆債務之利益，自
    應成立刑法第339 條第2 項詐欺得利既遂罪，是起訴書指稱
    被告就此部分係構成詐欺取財既遂罪嫌云云，於法容有未恰
    ，惟二者基本社會事實仍屬同一，應在原起訴範圍內變更其
    起訴法條。又承前所述，被告就附表二部分所為乃該當詐欺
    取財未遂之責，然檢察官就此部分誤認被告係構成詐欺取財
    既遂罪，亦有未恰，應予指明。其次，本件被告虛偽輸入信
    用卡交易認證資料之電磁紀錄而向PCHOME網站所屬人員行使
    ，其偽造之低度行為應為行使之高度行為所吸收，均不另論
    罪。至被告各次所犯行使偽造準私文書罪與詐欺取財既、未
    遂罪及詐欺得利既遂罪彼此間非僅犯罪時間高度重疊，客觀
    上足堪認為屬於法律上之一行為，且主觀上亦係基於同一犯
    罪計畫而緊接實施之犯行，縱令我國刑法業已刪除牽連犯之
    規定，然為避免對於行為人造成過度評價之不當，本院遂認
    仍應分別成立想像競合而從一重論以行使偽造準私文書罪即
    為已足。另被告先後於附表一二所示時間從事網路購物或付
    款交易，各次犯罪時間、地點俱有所差異，是其實施該116
    次犯行彼此間犯意個別且行為互殊，應予分論併罰為當。爰
    審酌被告不思以正當途徑賺取錢財，任意盜用他人信用卡資
    料消費而詐取財物，危害社會經濟秩序，非僅損及真正持卡
    人、交易相對人及發卡銀行之權益，且犯罪次數高達116 次
    、詐得財物價值亦屬非微，惟念其犯罪後尚知坦承全部犯行
    、態度良好、頗見悔意等一切情狀，分別量處如主文所示之
    刑並諭知易科罰金折算標準，再合併定其應執行之刑及諭知
    易科罰金折算標準，以資懲儆。末查，被告前未曾受有期徒
    刑以上刑之宣告，此有台灣高等法院被告前案紀錄表1 件在
    卷可稽，茲念其僅因一時失慮以致誤觸刑章，事後更已坦承
    犯行並賠償PCHOME網站所受損失，此有卷附和解書1 份可證
    ，諒其經此偵、審程序並科刑判決後，應知警惕而無再犯之
    虞，本院因認前開之刑以暫不執行為當，併依刑法第74條第
    1 項第1 款規定宣告緩刑2 年，以啟自新。然為促使其日後
    得以知曉尊重法治之觀念，本院乃認除前開緩刑宣告外，另
    有賦予被告一定負擔之必要，遂併予諭知被告應向台灣高雄
    地方法院檢察署指定之公益團體、地方自治團體或社區提供
    200 小時之義務勞務，另依刑法第93條第1 項第2 款規定宣
    告在緩刑期內付保護管束，俾能由觀護人予以適當督促，並
    發揮附條件緩刑制度之立意及避免短期自由刑執行所肇致之
    弊端，以期符合本件緩刑目的。此外，扣案0000000000號及
    00000000 00 行動電話門號SIM 卡各1 張既係被告購入用以
    實施本件犯罪所用之物，爰依刑法第38條第1 項第2 款規定
    宣告沒收。至其餘供犯罪所用之0000000000號行動電話門號
    SIM 卡1 張既未扣案，亦乏積極事證足認其現時尚屬存在而
    未滅失；另被告於97年6 月30日遭警查獲時所扣得各類網購
    商品雖屬犯罪所得，然亦係被害人遭詐騙之財物，為免損及
    被害人權益，本院乃認就此部分扣案物品均不宜併予宣告沒
    收為當，附此敘明。
據上論斷，應依刑事訴訟法第273 條之1 第1 項、第299 條第1
項前段、第300 條，刑法第216 條、第210 條、第220 條、第33
9 條第1 項、第2 項、第3 項、第55條、第41條第1 項前段、第
51條第5 款、第74條第1 項第1 款、第2 項第5 款、第93條第1
項第2 款、第38條第1 項第2 款，刑法施行法第1 條之1 ，判決
如主文。
中    華    民    國    98    年    6     月    29    日
                  刑事第十庭  法  官    陳明呈
以上正本證明與原本無異。
如不服本判決應於收受送達後10日內向本院提出上訴書狀，並應
敘述具體理由；如未敘述上訴理由者，應於上訴期間屆滿後20日
內向本院補提理由書（均須按他造當事人之人數附繕本）「切勿
逕送上級法院」。
中    華    民    國    98    年    6     月    29    日
                              書記官    張琇晴
附錄本判決論罪科刑之法條：
中華民國刑法第216條（行使偽造變造或登載不實之文書罪）
行使第210 條至第215 條之文書者，依偽造、變造文書或登載不
實事項或使登載不實事項之規定處斷。
中華民國刑法第210條（偽造變造私文書罪）
偽造、變造私文書，足以生損害於公眾或他人者，處5 年以下有
期徒刑。
中華民國刑法第220條（準文書）
在紙上或物品上之文字、符號、圖畫、照像，依習慣或特約，足
以為表示其用意之證明者，關於本章及本章以外各罪，以文書論
。
錄音、錄影或電磁紀錄，藉機器或電腦之處理所顯示之聲音、影
像或符號，足以為表示其用意之證明者，亦同。
中華民國刑法第339 條（普通詐欺罪）
意圖為自己或第三人不法之所有，以詐術使人將本人或第三人之
物交付者，處5 年以下有期徒刑、拘役或科或併科1 千元以下罰
金。
以前項方法得財產上不法之利益或使第三人得之者，亦同。
前二項之未遂犯罰之。
附表一（完成交易部分）：
┌──┬──────┬───────────┬────────────┐
│編號│  犯罪時間  │盜刷消費內容及金額    │       犯罪方式         │
├──┼──────┼───────────┼────────────┤
│  │97年1月6日  │Nokia6288 3G滑蓋機（79│盜用被害人周高駒所有信用│
│    │            │99元）                │卡（卡號：00000000000000│
│    │            │                      │66），以網路刷卡方式購得│
│    │            │                      │上述物品                │
├──┼──────┼───────────┼────────────┤
│  │97年1月8日  │Boss Skin Instant Mois│同上                    │
│    │            │ture Gel男士- 速效保濕│                        │
│    │            │凝膠50ml（1850元）    │                        │
├──┼──────┼───────────┼────────────┤
│  │97年1月9日  │Sony Ericsson K800i3G │同上                    │
│    │            │照相手機（9159元）    │                        │
├──┼──────┼───────────┼────────────┤
│  │97年1月14日 │【Word POLO 】經典優質│同上                    │
│    │            │襯衫- 粉紅斜紋（390 元│                        │
│    │            │）                    │                        │
├──┼──────┼───────────┼────────────┤
│  │97年1月14日 │【vDACK 】2007經典優質│同上                    │
│    │            │襯衫- 經典咖啡色（882 │                        │
│    │            │元）                  │                        │
├──┼──────┼───────────┼────────────┤
│  │97年1月14日 │【ROLIN 】1200針超細纖│同上                    │
│    │            │維頂級織花領帶-10145（│                        │
│    │            │498 元）              │                        │
├──┼──────┼───────────┼────────────┤
│  │97年1月14日 │Boss In Motion Green綠│同上                    │
│    │            │光動感90ml（1690元）  │                        │
├──┼──────┼───────────┼────────────┤
│  │97年1月14日 │SK- II晶透煥白精華30ml│同上                    │
│    │            │（1799元）            │                        │
├──┼──────┼───────────┼────────────┤
│  │97年1月14日 │ROBERTO 《時尚造型系列│同上                    │
│    │            │》- 浮印版- 皮帶- 黑色│                        │
│    │            │-RM-1064（450 元）    │                        │
├──┼──────┼───────────┼────────────┤
│  │97年1月14日 │朝陽之雪臉部無瑕隔離防│同上                    │
│    │            │曬乳SPF30PA+++（綠色）│                        │
│    │            │（1080元）            │                        │
├──┼──────┼───────────┼────────────┤
│  │97年01月14日│寵愛之名亮白淨化化妝水│同上                    │
│    │            │（1000元）            │                        │
├──┼──────┼───────────┼────────────┤
│  │97年1月14日 │明珠之雪暈白之雪＋新月│同上                    │
│    │            │之雪特惠組（2900元）  │                        │
├──┼──────┼───────────┼────────────┤
│  │97年1月14日 │OZAKI WoW 雙出力重低音│同上                    │
│    │            │60W 殺手機（WR560）（ │                        │
│    │            │2690元）              │                        │
├──┼──────┼───────────┼────────────┤
│  │97年1月16日 │華碩ASUSMW221U 22 吋寬│同上                    │
│    │            │螢幕液晶（8666元）    │                        │
├──┼──────┼───────────┼────────────┤
│  │97年1月16日 │RED STONE for LEXMARK1│同上                    │
│    │            │0N0016+10N0026 〈高容 │                        │
│    │            │量〉墨水匣（一黑一彩）│                        │
│    │            │優惠組（1199元）      │                        │
├──┼──────┼───────────┼────────────┤
│  │97年1月17日 │Victoria's Secret 新. │同上                    │
│    │            │愛的魔咒身體乳250ml（ │                        │
│    │            │1776元）              │                        │
├──┼──────┼───────────┼────────────┤
│  │97年1月17日 │CATHERINE 新款100 ％免│同上                    │
│    │            │燙平版西褲、素色黑【B1│                        │
│    │            │8001-01 】（1350元）  │                        │
├──┼──────┼───────────┼────────────┤
│  │97年1月17日 │Ogni OG-M0008-00休閒男│同上                    │
│    │            │鞋（2980元）          │                        │
├──┼──────┼───────────┼────────────┤
│  │97年1月17日 │L'OCCITANE歐舒丹葡萄美│同上                    │
│    │            │體乳液（2369元）      │                        │
├──┼──────┼───────────┼────────────┤
│  │97年1月17日 │創見JetFlash110 行動碟│同上                    │
│    │            │4GB 送沖印卷（2399元）│                        │
├──┼──────┼───────────┼────────────┤
│  │97年1月19日 │Sony Ericsson T650i-藍│同上                    │
│    │            │（9990元）            │                        │
├──┼──────┼───────────┼────────────┤
│  │97年1月25日 │Sony Ericsson W880i-銀│同上                    │
│    │            │（9999元）            │                        │
├──┼──────┼───────────┼────────────┤
│  │97年1月25日 │Sony Ericsson J110i-白│盜用被害人謝智謀所有信用│
│    │            │（3998元）            │卡（卡號：00000000000000│
│    │            │                      │09），以網路刷卡方式購得│
│    │            │                      │上述物品                │
├──┼──────┼───────────┼────────────┤
│  │97年1月25日 │【城市獵人】高雅素面！│盜用被害人周文凱所有信用│
│    │            │灰色打摺西褲（3840 元 │卡（卡號：00000000000000│
│    │            │）                    │66），以網路刷卡方式購得│
│    │            │                      │上述物品                │
├──┼──────┼───────────┼────────────┤
│  │97年1月26日 │OKWAP C112雪白雙待機（│盜用被害人周高駒所有信用│
│    │            │7990元）              │卡（卡號：00000000000000│
│    │            │                      │66），以網路刷卡方式購得│
│    │            │                      │上述物品                │
├──┼──────┼───────────┼────────────┤
│  │97年1月28日 │廣寰1680電視盒- 北海道│盜用被害人謝智謀所有信用│
│    │            │限定版（1750元）      │卡（卡號：00000000000000│
│    │            │                      │09），以網路刷卡方式購得│
│    │            │                      │上述物品                │
├──┼──────┼───────────┼────────────┤
│  │97年1月29日 │我的美麗日記冰沁活氧奈│同上                    │
│    │            │米面膜30片（1176元）  │                        │
├──┼──────┼───────────┼────────────┤
│  │97年1月29日 │PHILIPS 160GB 2.5 吋外│盜用被害人周文凱所有信用│
│    │            │接硬碟組合（2599元）  │卡（卡號：00000000000000│
│    │            │                      │66），以網路刷卡方式購得│
│    │            │                      │上述物品                │
├──┼──────┼───────────┼────────────┤
│  │97年1月29日 │SanDisk4GB microSDHC  │同上                    │
│    │            │記憶卡加贈原廠SDHC 讀 │                        │
│    │            │卡機機（2198元）      │                        │
├──┼──────┼───────────┼────────────┤
│  │97年1月30日 │Sony Ericsson W580i-灰│盜用被害人周高駒所有信用│
│    │            │（9999元）            │卡（卡號：00000000000000│
│    │            │                      │66），以網路刷卡方式購得│
│    │            │                      │上述物品                │
├──┼──────┼───────────┼────────────┤
│  │97年1月31日 │NOKIA5310 時尚直薄音樂│同上                    │
│    │            │機（9999元）          │                        │
├──┼──────┼───────────┼────────────┤
│  │97年1月31日 │Sony Ericsson K510i-黑│盜用被害人謝智謀所有信用│
│    │            │（3699元）            │卡（卡號：00000000000000│
│    │            │                      │09），以網路刷卡方式購得│
│    │            │                      │上述物品                │
├──┼──────┼───────────┼────────────┤
│  │97年2月2日  │Sony Ericsson W580i 時│盜用被害人周高駒所有信用│
│    │            │尚街頭風Walkman 手機（│卡（卡號：00000000000000│
│    │            │9999元）              │66），以網路刷卡方式購得│
│    │            │                      │上述物品                │
├──┼──────┼───────────┼────────────┤
│  │97年2月2日  │婚紗型水氧機薰香組（  │盜用被害人周文凱所有信用│
│    │            │3980元）              │卡（卡號：00000000000000│
│    │            │                      │66），以網路刷卡方式購得│
│    │            │                      │上述物品                │
├──┼──────┼───────────┼────────────┤
│  │97年2月2日  │1.檸檬10ml            │同上                    │
│    │            │2.花漾芳療學苑芳療健康│                        │
│    │            │  羅盤                │                        │
│    │            │（合計共810 元）      │                        │
├──┼──────┼───────────┼────────────┤
│  │97年02月02日│1.杜松子10ml          │同上                    │
│    │            │2.花漾芳療學苑芳療健康│                        │
│    │            │  羅盤                │                        │
│    │            │（合計共890 元）      │                        │
├──┼──────┼───────────┼────────────┤
│  │97年02月02日│秋冬新品娃娃圓頭立體剪│同上                    │
│    │            │裁蝴蝶結低跟鞋（980 元│                        │
│    │            │）                    │                        │
│    │            │                      │                        │
├──┼──────┼───────────┼────────────┤
│  │97年2月5日  │1.I-meteor小尺碼【R008│同上                    │
│    │            │  】學院風格格紋反折褲│                        │
│    │            │  管毛料短料短褲（450 │                        │
│    │            │  元）                │                        │
│    │            │2.時尚.Lady 【W1027】 │                        │
│    │            │  戀冬新品毛毛球連帽舖│                        │
│    │            │  棉外套（共二色）599 │                        │
│    │            │  元）                │                        │
│    │            │3.【妮賞】初冬新品.超 │                        │
│    │            │  可愛圓點釦羅紋T-共三│                        │
│    │            │  色（390元）         │                        │
│    │            │4.【妮賞】初冬新品.超 │                        │
│    │            │  可愛圓點釦羅紋T-共三│                        │
│    │            │  色（390元）         │                        │
│    │            │5.西班牙進口【PRINCESA│                        │
│    │            │  】流行時尚女仕中低腰│                        │
│    │            │  三角褲（490元）     │                        │
│    │            │6.浪漫唯美的柔情似水款│                        │
│    │            │  ☆花漾網紗印花內褲組│                        │
│    │            │ （399元）            │                        │
│    │            │7.【NUMI】氣質菱格紋綁│                        │
│    │            │  帶防風長大衣（時尚黑│                        │
│    │            │  ）（699元）         │                        │
│    │            │（合計共3417元）      │                        │
├──┼──────┼───────────┼────────────┤
│  │97年2月05日 │BIOTHERM碧兒泉5000L 活│同上                    │
│    │            │泉水凝凍（中性）50ml（│                        │
│    │            │2398元）              │                        │
├──┼──────┼───────────┼────────────┤
│  │97年2月7日  │SAMLIX100%水鳥羽絨夾克│同上                    │
│    │            │（時尚黑M 、L 、XL 號 │                        │
│    │            │）（3590元）          │                        │
├──┼──────┼───────────┼────────────┤
│  │97年2月7日  │Sony Ericsson W580i-白│盜用被害人周高駒所有信用│
│    │            │（9999元）            │卡（卡號：00000000000000│
│    │            │                      │66），以網路刷卡方式購買│
│    │            │                      │上述物品                │
├──┼──────┼───────────┼────────────┤
│  │97年2月10日 │Jinz Shoes☆時尚界流行│同上                    │
│    │            │指標款！VIVI連續多期狂│                        │
│    │            │載─菱格反折圓釦滾邊及│                        │
│    │            │踝短靴＊高雅白（1184元│                        │
│    │            │）                    │                        │
├──┼──────┼───────────┼────────────┤
│  │97年2月10日 │Kiehls契爾氏藍色收斂保│同上                    │
│    │            │濕雙效2 件組（2798元）│                        │
├──┼──────┼───────────┼────────────┤
│  │97年2月10日 │【Barligio】氣質學院風│同上                    │
│    │            │- 水鑽領結露肩上衣/黑 │                        │
│    │            │（266 元）            │                        │
├──┼──────┼───────────┼────────────┤
│  │97年2月10日 │【爵品社】英倫學院風潮│同上                    │
│    │            │圓領菱格紋針織衫（750 │                        │
│    │            │元）                  │                        │
├──┼──────┼───────────┼────────────┤
│  │97年2月11日 │【百樂門】時尚品味。小│同上                    │
│    │            │劍領雙口袋單扣西裝外套│                        │
│    │            │（950 元）            │                        │
├──┼──────┼───────────┼────────────┤
│  │97年2月13日 │NOKIA5310 時尚直薄音樂│同上                    │
│    │            │機（9999元）          │                        │
├──┼──────┼───────────┼────────────┤
│  │97年2月13日 │1.「Babby 」高雅時尚. │盜用被害人周文凱所有信用│
│    │            │  帽可拆皮草羽絨質感禦│卡（卡號：00000000000000│
│    │            │  寒保暖外套（2680元）│66），以網路刷卡方式購得│
│    │            │2.Suger100% 千金大小姐│上述物品                │
│    │            │  氣質！千島紋雙排毛呢│                        │
│    │            │  西裝外套大衣（6500元│                        │
│    │            │  ）                  │                        │
│    │            │（合計共3330元）      │                        │
├──┼──────┼───────────┼────────────┤
│  │97年2月13日 │1.MUSE韓國進口俏皮迷你│同上                    │
│    │            │  格紋裙（699 元）    │                        │
│    │            │2.●韓版氣質淑媛風●雙│                        │
│    │            │  色大V 領連帽雙口袋長│                        │
│    │            │  版（480元）         │                        │
│    │            │（合計共1179元）      │                        │
├──┼──────┼───────────┼────────────┤
│  │97年2月13日 │Kiss Me 花漾美姬超激纖│同上                    │
│    │            │長防水睫毛膏（780元） │                        │
├──┼──────┼───────────┼────────────┤
│  │97年2月13日 │1.Suger.甜心館- 美式休│同上                    │
│    │            │  閒帶帽休閒長版棉T（ │                        │
│    │            │  399 元）            │                        │
│    │            │2.00000000〈Bestlip〉 │                        │
│    │            │  學院風燙金徽章條紋長│                        │
│    │            │  袖T （740 元）      │                        │
│    │            │（合計共1139元）      │                        │
├──┼──────┼───────────┼────────────┤
│  │97年2月14日 │【KingsFamily 】車格羽│同上                    │
│    │            │絨短大衣- 米色（KF0608│                        │
│    │            │）（1680元）          │                        │
├──┼──────┼───────────┼────────────┤
│  │97年2月14日 │1.純白體驗夜用超薄3包 │盜用被害人潘淑芬所有信用│
│    │            │2.靠得住純白體驗日用超│卡（卡號：00000000000000│
│    │            │  薄- 體驗包（4 片）  │03），以網路刷卡方式購得│
│    │            │（合計共676元）       │上述物品                │
├──┼──────┼───────────┼────────────┤
│  │97年2月14日 │威剛2GB DDR2 667桌上型│同上                    │
│    │            │記憶體（1488元）      │                        │
├──┼──────┼───────────┼────────────┤
│  │97年2月15日 │OKWAP C112雪白雙待機（│盜用被害人周高駒所有信用│
│    │            │7990元）              │卡（卡號：00000000000000│
│    │            │                      │66），以網路刷卡方式購得│
│    │            │                      │上述物品                │
├──┼──────┼───────────┼────────────┤
│  │97年2月15日 │1.《王者風範》雙人四件│盜用被害人周文凱所有信用│
│    │            │  式緞面被套床包組（  │卡（卡號：00000000000000│
│    │            │  799 元）            │66），以網路刷卡方式購得│
│    │            │2.《HOYA- 薰衣草園》埃│上述物品                │
│    │            │  及棉手工薰香枕（2入 │                        │
│    │            │  ）（粉）（599元）   │                        │
│    │            │（合計共1398元）  ）  │                        │
├──┼──────┼───────────┼────────────┤
│  │97年2月15日 │【BURBERRY】時尚光學眼│盜用被害人潘淑芬所有信用│
│    │            │鏡（B9456-AW8） （3280│卡（卡號：00000000000000│
│    │            │元）                  │03），以網路刷卡方式購得│
│    │            │                      │上述物品                │
├──┼──────┼───────────┼────────────┤
│  │97年2月15日 │歌林十二葉片恆溫電暖氣│同上                    │
│    │            │FH-R1200（4880元）    │                        │
├──┼──────┼───────────┼────────────┤
│  │97年2月16日 │威剛2GB DDR2 800桌上型│盜用被害人周文凱所有信用│
│    │            │記憶體（4464元）      │卡（卡號：00000000000000│
│    │            │                      │66），以網路刷卡方式購得│
│    │            │                      │上述物品                │
├──┼──────┼───────────┼────────────┤
│  │97年2月18日 │Kingston 1GB DDR2800  │盜用被害人周高駒所有信用│
│    │            │桌上型記憶體（KVR800D2│卡（卡號：00000000000000│
│    │            │N5 /1G）（4620元）    │66），以網路刷卡方式購得│
│    │            │                      │上述物品                │
├──┼──────┼───────────┼────────────┤
│  │97年2月18日 │Jumelle DDouble 雙峰造│同上                    │
│    │            │極錠50錠（1680元）    │                        │
├──┼──────┼───────────┼────────────┤
│  │97年2月18日 │威剛1GB DDR2-667筆記型│同上                    │
│    │            │記憶體（1676元）      │                        │
├──┼──────┼───────────┼────────────┤
│  │97年2月18日 │《唯賓》雙燕冰糖燕窩禮│盜用被害人周文凱所有信用│
│    │            │盒（2280元）          │卡（卡號：00000000000000│
│    │            │                      │66），以網路刷卡方式購得│
│    │            │                      │上述物品                │
├──┼──────┼───────────┼────────────┤
│  │97年2月18日 │《統一》烏骨雞精（9 入│同上                    │
│    │            │禮盒裝）（2796元）    │                        │
├──┼──────┼───────────┼────────────┤
│  │97年2月18日 │創見1GB DDR2 800桌上型│同上                    │
│    │            │記憶體（TS128MLQ64V8J │                        │
│    │            │）（4480元）          │                        │
├──┼──────┼───────────┼────────────┤
│  │97年2月19日 │Nature's Gate 天然之扉│盜用被害人周高駒所有信用│
│    │            │洋甘菊修護護髮膜（551 │卡（卡號：00000000000000│
│    │            │元）                  │66），以網路刷卡方式購得│
│    │            │                      │上述物品                │
├──┼──────┼───────────┼────────────┤
│  │97年2月19日 │創見JETRAM 2GB DDR2800│盜用被害人周文凱所有信用│
│    │            │桌上型記憶體（3198元）│卡（卡號：00000000000000│
│    │            │                      │66），以網路刷卡方式購得│
│    │            │                      │上述物品                │
├──┼──────┼───────────┼────────────┤
│  │97年2月19日 │1.威剛2GB DDR2 667SO-D│同上                    │
│    │            │  IMM 筆記型記憶體（  │                        │
│    │            │  1450元）            │                        │
│    │            │2.威剛A-DATA 2GB DDRII│                        │
│    │            │  800 筆記型記憶體（14│                        │
│    │            │  99元）              │                        │
│    │            │（合計共2949元）      │                        │
├──┼──────┼───────────┼────────────┤
│  │97年2月20日 │ 創見JETRAM 2GB DDR2  │同上                    │
│    │            │ 800桌上型記憶體（4797│                        │
│    │            │ 元）                 │                        │
├──┼──────┼───────────┼────────────┤
│  │97年2月20日 │【ACE 】手提＋側背雙層│同上                    │
│    │            │兩用電腦公事包- 咖啡（│                        │
│    │            │3890元）              │                        │
├──┼──────┼───────────┼────────────┤
│  │97年2月21日 │威剛2GB DDR2 800桌上型│同上                    │
│    │            │記憶體（4464元）      │                        │
├──┼──────┼───────────┼────────────┤
│  │97年2月21日 │創見JETRAM 2GB DDR2800│同上                    │
│    │            │桌上型記憶體（4797元）│                        │
├──┼──────┼───────────┼────────────┤
│  │97年2月22日 │1.威剛1GB DDR2 667 桌 │同上                    │
│    │            │  上型記憶體（1398元）│                        │
│    │            │2.威剛1GB DDR2 800 桌 │                        │
│    │            │  上型記憶體（2996元）│                        │
│    │            │（合計共4394元）      │                        │
├──┼──────┼───────────┼────────────┤
│  │97年2月22日 │創見2GB DDR2 800桌上型│同上                    │
│    │            │記憶體（3776元）      │                        │
├──┼──────┼───────────┼────────────┤
│  │97年2月25日 │Sony Ericsson W580i-灰│盜用被害人周高駒所有信用│
│    │            │（9927元）            │卡（卡號：00000000000000│
│    │            │                      │66），以網路刷卡方式購得│
│    │            │                      │上述物品                │
├──┼──────┼───────────┼────────────┤
│  │97年2月25日 │威剛2GB DDR2 800桌上型│盜用被害人周文凱所有信用│
│    │            │記憶體（4464元）      │卡（卡號：00000000000000│
│    │            │                      │66），以網路刷卡方式購得│
│    │            │                      │上述物品                │
├──┼──────┼───────────┼────────────┤
│  │97年2月25日 │創見JETRAM 2GB DDR2800│同上                    │
│    │            │桌上型記憶體（4350元）│                        │
├──┼──────┼───────────┼────────────┤
│  │97年3月12日 │1.HDSTM0000000AS（Maxt│盜用被害人陳鈺娟所有信用│
│    │            │  or/250G/7200/8M/SATA│卡（卡號：00000000000000│
│    │            │  II）                │04），以網路刷卡方式購得│
│    │            │2.多樂米麻將包        │上述物品                │
│    │            │3.Panda 鈦金版（30天試│                        │
│    │            │  用）                │                        │
│    │            │（合計共2349元）      │                        │
├──┼──────┼───────────┼────────────┤
│  │97年3月12日 │《金莎》心形巧克力（8 │同上                    │
│    │            │粒裝）（405 元）      │                        │
├──┼──────┼───────────┼────────────┤
│  │97年3月13日 │1.SonyEricssonT250i-銀│同上                    │
│    │            │2.多樂米麻將館遊戲包  │                        │
│    │            │（合計共3688元）      │                        │
├──┼──────┼───────────┼────────────┤
│  │97年3月13日 │1.威剛512MB DDR2800桌 │同上                    │
│    │            │  上型記憶體（699元） │                        │
│    │            │2.大番數麻將包        │                        │
│    │            │3.威剛1GB DDR2 800桌上│                        │
│    │            │  型記憶體（2097元）  │                        │
│    │            │4.大番數麻將包        │                        │
│    │            │（合計共3796元）      │                        │
├──┼──────┼───────────┼────────────┤
│  │97年03月13日│1.SanDisk 4GB microSDH│同上                    │
│    │            │  C記憶卡             │                        │
│    │            │2.多樂米遊戲光碟      │                        │
│    │            │（合計共4896元）      │                        │
├──┼──────┼───────────┼────────────┤
│  │97年3月16日 │《梅問屋》日式和風燒梅│盜用被害人蔡金俊所有信用│
│    │            │ （120g）（500元）    │卡（卡號：00000000000000│
│    │            │                      │97），以網路刷卡方式購得│
│    │            │                      │上述物品                │
├──┼──────┼───────────┼────────────┤
│  │97年3月24日 │1.《統一》漢方本物本物│同上                    │
│    │            │  益母草精華飲（6入） │                        │
│    │            │  （425元）           │                        │
│    │            │2.台糖蜆精（6 罐裝）（│                        │
│    │            │  1080元）            │                        │
│    │            │（合計共1505元）      │                        │
├──┼──────┼───────────┼────────────┤
│  │97年3月24日 │BIOTHERM碧兒泉男士極燦│同上                    │
│    │            │喚膚霜50ml買大送小（17│                        │
│    │            │99元）                │                        │
├──┼──────┼───────────┼────────────┤
│  │97年3月24日 │1.SanDisk4GB microSDHC│同上                    │
│    │            │  記憶卡              │                        │
│    │            │2.黃金城online遊戲包  │                        │
│    │            │（合計共2796元）      │                        │
├──┼──────┼───────────┼────────────┤
│  │97年3月25日 │1.SanDisk4GB microSDHC│同上                    │
│    │            │  記憶卡              │                        │
│    │            │2.黃金城online遊戲包  │                        │
│    │            │（合計共3894元）      │                        │
├──┼──────┼───────────┼────────────┤
│  │97年3月25日 │1.《雪芙蘭》玻尿酸保濕│同上                    │
│    │            │ 面膜3 ＋2 特惠組     │                        │
│    │            │2.雪芙蘭膠原蛋白面膜  │                        │
│    │            │（合計共594元）       │                        │
├──┼──────┼───────────┼────────────┤
│  │97年4月10日 │『KOSE高絲』WHITE 透明│盜用被害人高全慶所有信用│
│    │            │C+AHA 角質柔軟+ 白肌乳│卡（卡號：00000000000000│
│    │            │液（朝/ 夜兼用120ml-滋│45），以網路刷卡方式購得│
│    │            │潤型）（479 元）      │上述物品                │
├──┼──────┼───────────┼────────────┤
│  │97年4月10日 │高速飛車（4G）- 黑色（│同上                    │
│    │            │1599元）              │                        │
├──┼──────┼───────────┼────────────┤
│  │97年4月10日 │1.羅記V10 USB專用喇叭 │同上                    │
│    │            │  （000000-0000)      │                        │
│    │            │2.安迪美眉C001超效能擦│                        │
│    │            │  拭布                │                        │
│    │            │3.愛現天波數位攝影機  │                        │
│    │            │（合計共1490元）      │                        │
├──┼──────┼───────────┼────────────┤
│  │97年4月16日 │支付亞太電信0000000000│盜用被害人郭爵嘉所有信用│
│    │            │號電話費（1184元）    │卡（卡號：00000000000000│
│    │            │                      │16），以網路刷卡方式支付│
│    │            │                      │該筆款項                │
├──┼──────┼───────────┼────────────┤
│  │97年4月16日 │SONY MS PRO Duo 8GB   │盜用被害人謝宜穎所有信用│
│    │            │MARK2 高速版（公司貨）│卡（卡號：00000000000000│
│    │            │（2880元）            │01），以網路刷卡方式購得│
│    │            │                      │上述物品                │
├──┼──────┼───────────┼────────────┤
│  │97年04月16日│SONY MS PRO Duo 4GB（ │同上                    │
│    │            │公司貨）（1480元）    │                        │
├──┼──────┼───────────┼────────────┤
│  │97年04月16日│SanDisk 4GB microSDHC │同上                    │
│    │            │記憶卡（2796元）      │                        │
├──┼──────┼───────────┼────────────┤
│  │97年4月16日 │1.CL2000【3M】58度博士│盜用被害人謝乾泰所有信用│
│    │            │  燈/ 雙臂夾燈-香檳銀 │卡（卡號：00000000000000│
│    │            │2.Power Eyes離心式眼部│36），以網路刷卡方式購得│
│    │            │  按摩器              │上述物品                │
│    │            │3.行銷免費贈品- 儂儂雜│                        │
│    │            │  誌2008年1 月號      │                        │
│    │            │（合計共2690元）      │                        │
├──┼──────┼───────────┼────────────┤
│  │97年4月16日 │德國百靈風馳三刀頭水洗│同上                    │
│    │            │電鬍刀5884（2680元）  │                        │
├──┼──────┼───────────┼────────────┤
│  │97年4月18日 │威剛2GB DDR2 800桌上型│盜用被害人謝宜穎所有信用│
│    │            │記憶體（4796元）      │卡（卡號：00000000000000│
│    │            │                      │01），以網路刷卡方式購得│
│    │            │                      │上述物品                │
├──┼──────┼───────────┼────────────┤
│  │97年4月18日 │1.Victorias Secrett新.│                        │
│    │            │  浪漫願望身體乳250ml │                        │
│    │            │  （330元）           │                        │
│    │            │2.Victorias Secrett新.│                        │
│    │            │  浪漫琥珀身體乳250ml │                        │
│    │            │  （330 元）          │                        │
│    │            │3.Victorias Secrett新.│                        │
│    │            │ 無盡的愛身體及護手霜 │                        │
│    │            │ 200ml（330 元）      │                        │
│    │            │（合計共990 元）      │                        │
├──┼──────┼───────────┼────────────┤
│  │97年4月18日 │BenQ DW2010 20XDVDD 光│同上                    │
│    │            │碟燒錄機（黑）（1090  │                        │
│    │            │元）                  │                        │
├──┼──────┼───────────┼────────────┤
│ 101│97年4月19日 │SanDisk microSD2GB(Tra│盜用被害人謝乾泰所有信用│
│    │            │nsFlash )（379元）    │卡（卡號：00000000000000│
│    │            │                      │36），以網路刷卡方式購得│
│    │            │                      │上述物品                │
├──┼──────┼───────────┼────────────┤
│ 102│97年4月19日 │台灣精品- 大型油壓鋁合│同上                    │
│    │            │金三段式三角架（1490  │                        │
│    │            │元）                  │                        │
├──┼──────┼───────────┼────────────┤
│ 103│97年4月20日 │SONY M2 4GB 記憶卡（轉│同上                    │
│    │            │接卡）（4164元）      │                        │
├──┼──────┼───────────┼────────────┤
│ 104│97年4月20日 │ELECOM超衝擊吸收Z3相機│同上                    │
│    │            │包（長黑）（590 元）  │                        │
└──┴──────┴───────────┴────────────┘
附表二（未完成交易部分）：
┌──┬──────┬───────────┬────────────┐
│編號│  犯罪時間  │  盜刷消費內容        │ 犯罪方式               │
├──┼──────┼───────────┼────────────┤
│  │97年1月14日 │三洋SANYOTV/PC兩用數位│盜用被害人周高駒所有信用│
│    │            │視訊盒（SYDB- 1000）（│卡（卡號：00000000000000│
│    │            │2990元）              │66），原以網路刷卡方式購│
│    │            │                      │買上述物品，但因事後取消│
│    │            │                      │訂單而未遂              │
├──┼──────┼───────────┼────────────┤
│  │97年2月1日  │1.Sony Ericsson W580i │盜用被害人謝智謀所有信用│
│    │            │  Walkman手 機        │卡（卡號：00000000000000│
│    │            │2.超值配件包          │09），原以網路刷卡方式購│
│    │            │3.保護貼              │買上述物品，但因刷卡未成│
│    │            │（合計9999元）        │功而未遂                │
├──┼──────┼───────────┼────────────┤
│  │97年2月5日  │【RalphLauren 】男款菱│盜用被害人周高駒所有信用│
│    │            │格紋立領拉鍊毛衣（黑色│卡（卡號：00000000000000│
│    │            │）（2303元）          │66），原以網路刷卡方式購│
│    │            │                      │買上述物品，但因事後取消│
│    │            │                      │訂單而未遂              │
├──┼──────┼───────────┼────────────┤
│  │97年2月10日 │詩德登STOCTON 心戀雙綺│同上                    │
│    │            │喇叭褲（00000-00）（  │                        │
│    │            │2380元）              │                        │
├──┼──────┼───────────┼────────────┤
│  │97年2月25日 │威剛2GB DDR2 667桌上型│盜用被害人周文凱所有信用│
│    │            │記憶體（5952元）      │卡（卡號：00000000000000│
│    │            │                      │66），原以網路刷卡方式購│
│    │            │                      │買上述物品，但因事後取消│
│    │            │                      │訂單而未遂              │
├──┼──────┼───────────┼────────────┤
│  │97年2月26日 │HP Compaq Presairo C73│盜用被害人周高駒所有信用│
│    │            │2（19900 元）         │卡（卡號：00000000000000│
│    │            │                      │66），原以網路刷卡方式購│
│    │            │                      │買上述物品，但因交易失敗│
│    │            │                      │而未遂                  │
├──┼──────┼───────────┼────────────┤
│  │97年3月16日 │ST380815AS/P（Seagate8│盜用被害人郭爵嘉所有信用│
│    │            │0GB/7200轉/8M/3.5吋/SA│卡（卡號：00000000000000│
│    │            │TAII）（1639元）      │16），原以網路刷卡方式購│
│    │            │                      │買上述物品，但因刷卡未成│
│    │            │                      │功而未遂                │
├──┼──────┼───────────┼────────────┤
│  │97年4月19日 │《蕾妮亞》3D立體防護衛│盜用被害人謝宜穎所有信用│
│    │            │生棉（夜用超長/34 公分│卡（卡號：00000000000000│
│    │            │/8片）（413 元）      │01），原以網路刷卡方式購│
│    │            │                      │買上述物品，但因刷卡未成│
│    │            │                      │功而未遂                │
├──┼──────┼───────────┼────────────┤
│  │97年4月16日 │＊Amas* 讓人心動的優雅│盜用被害人謝乾泰所有信用│
│    │            │感.金屬馬蹄扣環露趾底 │卡（卡號：00000000000000│
│    │            │跟鞋【ASC0ASC01米白系 │36），原以網路刷卡方式購│
│    │            │】（1080元）          │買上述物品，但因事後取消│
│    │            │                      │訂單而未遂              │
├──┼──────┼───────────┼────────────┤
│  │97年4月19日 │SEIKO 搖頭派對動感鬧鐘│盜用被害人謝乾泰所有信用│
│    │            │（3000元）            │卡（卡號：00000000000000│
│    │            │                      │36），原以網路刷卡方式購│
│    │            │                      │買上述物品，但因交易失敗│
│    │            │                      │而未遂                  │
├──┼──────┼───────────┼────────────┤
│  │97年4月19日 │CROCO2針織長袖V 領衫99│盜用被害人謝乾泰所有信用│
│    │            │60「咖啡色」（1290元）│卡（卡號：00000000000000│
│    │            │                      │36），原以網路刷卡方式購│
│    │            │                      │買上述物品，但因事後取消│
│    │            │                      │訂單而未遂              │
├──┼──────┼───────────┼────────────┤
│  │97年4月19日 │日韓街頭粗曠型男xPF 刺│同上                    │
│    │            │繡貼章抓皺牛仔褲（999 │                        │
│    │            │元）                  │                        │
└──┴──────┴───────────┴────────────┘


司法院資訊處製作；財團法人民間司法改革基金會備份。
